臺灣桃園地方法院刑事判決　　　　　　　　　　　　九十一年度易字第一二二二號
　　公　訴　人　臺灣桃園地方法院檢察署檢察官
　　被　　　告　丁○○
右列被告因竊盜等案件，經檢察官提起公訴（九十一年度偵字第一一０五二號），及
移送併案審理（臺灣士林地方法院檢察署九十一年度偵字第七六二一號、臺灣臺北地
方法院檢察署九十一年度偵字第一一八七七號），本院判決如左：
    主  文
丁○○連續竊盜，累犯，處有期徒刑壹年貳月。又連續偽造署押，足以生損害於公眾
及他人，累犯，處有期徒刑月，如附表二之文件上所示偽造之「丙○○」署名及指
印均沒收。應執行有期徒刑壹年肆月，如附表二之文件上所示偽造之「丙○○」署名
及指印均沒收。
    事  實
一、丁○○前曾於民國八十七年間因傷害案件，經臺灣板橋地方法院判處有期徒刑三
    月確定，於八十七年九月二十一日執行完畢，仍不知悛悔，復基於意圖為自己不
    法所有之概括犯意，連續於如附表一所示之時間、地點，以如附表一所示之方法
    ，竊取如附表一所示之物。嗣先於九十一年五月六日在臺北市○○區○○路二段
    二０一號榮民總醫院中正樓六樓第六三號病房行竊財物得手後，隨即為病患家屬
    甲○○發現，報請醫院駐衛警蔣一中於同日十五時三十分許，在該醫院七樓之走
    道查獲。復於九十一年六月八日十四時二十五分許，在臺北市○○路○段二八０
    號國泰醫院行竊戊○○之財物得手後，為戊○○發現，並會同國泰醫院警衛合力
    逮捕之。再於九十一年六月十三日十六時三十分許，在桃園縣龜山鄉○○街五號
    長庚兒童醫院Ｋ棟六樓第六０九Ｂ號病房正行竊財物時，因其先至隔壁病房（第
    六一０Ａ號）探頭，為病患家屬鄭國榮發覺有異，跟隨其至第六０九Ｂ號病房目
    睹其行竊而查獲並報警處理。
二、丁○○復另行起意而基於偽造署押之概括犯意，先於前述九十一年五月六日在臺
    北市○○區○○路二段二０一號榮民總醫院為警查獲時，為逃避刑責，竟於該日
    在臺北市政府警察局北投分局冒用「丙○○」之名應訊，並分別於警員對其所製
    作之偵訊筆錄、複訊筆錄、丙○○口卡片影本、逮捕通知書、指紋卡片等如附表
    二編號一至五之文件上，接續偽造「丙○○」之簽名並捺指印，其數量如附表所
    示；又於隔日（五月七日）經移送臺灣士林地方法院檢察署於檢察官訊問時，接
    續在偵訊筆錄上偽造「丙○○」之簽名一枚（如附表二編號六），臺灣士林地方
    法院檢察署檢察官嗣對丙○○逕行聲請簡易判決處刑，使臺灣士林地方法院亦以
    九十一年度簡字第七七七號刑事簡易判決對「丙○○」逕為簡易判決處刑，足以
    生損害於丙○○本人及檢警機關刑事調查、司法審判之正確性，嗣經內政部警政
    署刑事警察局鑑定比對指紋卡後發現上情。丁○○繼於九十一年六月十三日為警
    查獲時，復基於同前概括之犯意，在龜山分局坪頂派出所內，冒用丙○○之名應
    訊，並於次日（九十一年六月十四日）上午七時十五分許，分別在警員對其所製
    作之偵訊筆錄上、丙○○口卡片影本等如附表二編號七、八之文件上，接續偽造
    丙○○之簽名並捺指印，其數量如附表所示，足以生損害於丙○○本人及警察機
    關刑事調查之正確性，嗣因警員發現丁○○與丙○○之口卡上照片係不同人而查
    獲上情。
三、案經桃園縣警察局龜山分局報請臺灣桃園地方法院檢察署檢察官偵查起訴，暨臺
    北市政府警察局北投分局報請臺灣士林地方法院檢察署檢察官及臺北市政府警察
    局大安分局報請臺灣臺北地方法院檢察署檢察官移送併案審理。
    理  由
一、右揭犯罪事實，業據被告丁○○供承不諱，核與被害人李家瑞、劉月莉、甲○○
    、乙○○、戊○○於警訊中之指述、及證人鄭國榮、蔣一中（榮民總醫院駐衛警
    ）、林登山（國泰醫院警衛）於警訊中證述之情相符，並有贓物領據四紙、臺北
    市政府警察局北投分局偵訊筆錄影本乙份、複訊筆錄影本乙份、丙○○口卡片影
    本乙紙、逮捕通知書影本二紙、指紋卡片影本乙紙、臺灣士林地方法院檢察署訊
    問筆錄乙份、內政部警政署刑事警察局九十一年六月五日刑紋字第０九一０一三
    九四三八號函、龜山分局坪頂派出所偵訊筆錄乙份、丙○○口卡片影本乙紙附卷
    可稽，足證被告之自白與事實相符。綜上，本件事證明確，被告犯行洵堪認定，
    應予依法論科。
二、核被告丁○○所為，就事實一如附表編號一至四部分，係犯刑法第三百二十條第
    一項之竊盜罪；就事實一如附表編號五部分，係犯同法第三百二十條第三項、第
    一項之竊盜未遂罪；就事實二部分，係犯同法第二百十七條第一項之偽造署押罪
    。被告二度為警查獲後，各基於單一冒名應訊之犯意，分別接續於如附表二編號
    一至六、編號七至八所述之文件上，偽造「丙○○」之署名、指印之行為，應各
    為偽造署押之接續犯而屬單純一罪。被告先後多次竊盜犯行及二次偽造署押之犯
    行，均時間緊接，所犯構成要件相同之罪，顯均係基於概括之犯意反覆為之，應
    各依連續犯之規定，分別論以竊盜既遂罪及偽造署押罪，並均加重其刑。上開二
    罪間，犯意各別、行為互殊，應予分論併罰。起訴書就事實一如附表編號一、二
    、三、五部分之犯罪事實，及就事實二如附表編一至六、編號八部分之犯罪事實
    ，雖均未敘及，惟前開部分與起訴論罪部分均具有連續犯之裁判上一罪關係，為
    起訴效力所及，本院自應併予審究。被告前有如事實欄所述之犯罪科刑執行情形
    ，此有臺灣高等法院被告全國前案紀錄表在卷可參，其受有期徒刑之執行完畢，
    五年之內再犯本件最重本刑為有期徒刑之罪，為累犯，應遞加重其刑。爰審酌被
    告以醫院病患或病患家屬為行竊之對象，嚴重影響醫護安寧、其素行、犯罪之動
    機、竊得財物之價值、偽造署押之目的係因恐遭警方逮捕而隱匿身分、其犯罪之
    手段、所生之危害、及犯罪後坦承犯行之態度等一切情狀，就前開其所犯二罪，
    分別量處如主文所示之刑，並定其應執行之刑。被告所偽造如附表二之文件上所
    示之簽名、指印，均應依刑法第二百十九條之規定宣告沒收。
三、公訴意旨雖認被告自七十六年間起，連續不斷已有十餘次竊盜前科，且經多次入
    獄服刑，猶未能矯正其不勞而獲之竊盜心性，顯然已經養成竊盜之習慣，而請求
    併對被告宣告強制工作。惟查，依卷附臺灣高等法院被告全國前案紀錄表之記載
    ，被告雖有於七十三年間起至八十一年間，因犯竊盜、槍奪、違反槍砲彈藥刀械
    管制條例、麻醉藥品管理條例等案件，受刑罰（短期自由刑）之宣告，但從八十
    二年至九十一年間，僅在八十七年間及九十一年間分別因犯傷害罪及竊盜罪經判
    刑確定，且其中竊盜部分尚未執行，於此情形，尚難認被告自七十三年間起即有
    犯罪之習慣；再佐以，被告有一指殘缺，每次所竊取財物之價值不大，而本院已
    審酌其前開前科素行及前述嚴重影響醫護安寧之情節，而量處如主文所示之刑，
    是爰不為強制工作之諭知，併此敘明。
據上論斷，應依刑事訴訟法第二百九十九條第一項前段，刑法第五十六條、第三百二
十條第一項、第二百十七條第一項、第四十七條、第五十一條第五款、第二百十九條
，罰金罰鍰提高標準條例第一條前段，判決如主文。
本案經檢察官廖先志到庭執行職務。
中        華        民        國    九十一    年    九    月    十一    日
                                臺灣桃園地方法院刑事第六庭
                                    法  官    林曉芳
右正本證明與原本無異。
如不服本判決，應於判決送達後十日內向本院提出上訴狀( 應附繕本 )，上訴於
臺灣高等法院。
                                    書記官    巫孟蓉
中        華        民        國    九十一    年    九    月   二十四   日
附論罪科刑依據之法條
刑法第三百二十條
意圖為自己或第三人不法之所有，而竊取他人之動產者，為竊盜罪，處五年以下有期
徒刑、拘役或五百元以下罰金。
意圖為自己或第三人不法利益，而竊佔他人之不動產者，依前項之規定處斷。
前二項之未遂犯罰之。
刑法第二百十七條
偽造印章、印文或署押，足以生損害於公眾或他人者，處三年以下有期徒刑。
盜用印章、印文或署押，足以生損害於公眾或他人者，亦同。
刑法第二百十九條
偽造之印章、印文或署押，不問屬於犯人與否，沒收之。
附表一：
┌─┬──────┬──────┬───┬───────┬─────┐
│編│犯 罪 時 間 │犯 罪 地 點 │被害人│ 犯 罪 方 法  │竊得之財物│
│號│            │            │      │              │          │
├─┼──────┼──────┼───┼───────┼─────┤
│一│九十一年五月│臺北市北投區│甲○○│趁被害人在病床│現金新臺幣│
│  │六日十五時  │石牌路二段二│      │旁睡著時，徒手│二千五百元│
│  │許          │０一號榮民總│      │進入病房，竊取│。        │
│  │            │醫院中正樓六│      │被害人皮包內之│          │
│  │            │樓第六三號病│      │財物          │          │
│  │            │房三六床    │      │              │          │
├─┼──────┼──────┼───┼───────┼─────┤
│二│九十一年六月│臺北市○○路│乙○○│趁被害人在睡覺│國際牌行動│
│  │八日十三時五│四段二八０號│      │，徒手竊取被害│電話乙支。│
│  │十分許      │國泰醫院六樓│      │人置於病床旁床│          │
│  │            │第六七八之二│      │頭之行動電話。│          │
│  │            │號病房      │      │              │          │
├─┼──────┼──────┼───┼───────┼─────┤
│三│九十一年六月│同右址國泰醫│戊○○│趁被害人在休息│現金新臺幣│
│  │八日十四時許│院三樓第三五│      │，徒手進入病房│一萬七千六│
│  │            │五號病房    │      │竊取被害人皮包│百五十元、│
│  │            │            │      │內之現金、發票│發票二張。│
│  │            │            │      │。            │          │
├─┼──────┼──────┼───┼───────┼─────┤
│四│九十一年六月│桃園縣龜山鄉│李家瑞│趁被害人在椅子│諾基亞三三│
│  │十三日十六時│復興街五號長│      │上睡覺之際，徒│一０型行動│
│  │二十餘分許  │庚兒童醫院Ｋ│      │手竊取被害人放│電話乙支。│
│  │            │棟六樓交誼廳│      │置在身旁之諾基│          │
│  │            │            │      │亞行動電話乙支│          │
│  │            │            │      │。            │          │
├─┼──────┼──────┼───┼───────┼─────┤
│五│九十一年六月│同右址長庚兒│劉月莉│趁被害人正講電│無        │
│  │十三日十六時│童醫院Ｋ棟六│      │話，徒手進入病│          │
│  │三十分許    │樓第六０九Ｂ│      │房開始搜索病房│          │
│  │  │號病房      │      │內物品，但隨即│          │
│  │            │            │      │為人發現查獲。│          │
└─┴──────┴──────┴───┴───────┴─────┘
附表二：
┌──┬────┬───────────────┬─────┬─────┐
│編號│偽造日期│文        件       名      稱 │偽造署名數│偽造指紋數│
├──┼────┼───────────────┼─────┼─────┤
│ １ │91.05.06│臺北市政府警察局北投分局偵訊筆│三枚      │三枚      │
│    │        │錄                            │          │          │
├──┼────┼───────────────┼─────┼─────┤
│ 2  │91.05.06│臺北市政府警察局北投分局複訊筆│三枚      │四枚      │
│    │        │錄                            │          │          │
├──┼────┼───────────────┼─────┼─────┤
│ 3  │91.05.06│丙○○之口卡片影本            │一枚      │一枚      │
├──┼────┼───────────────┼─────┼─────┤
│ 4  │91.05.06│臺北市政府警察局北投分局逮捕通│共二枚    │共二枚    │
│    │        │書二紙                        │          │          │
├──┼────┼───────────────┼─────┼─────┤
│ 5  │91.05.06│指紋卡片                      │無        │十三枚    │
├──┼────┼───────────────┼─────┼─────┤
│ 6  │91.05.07│臺灣士林地方法院檢察署偵訊筆錄│一枚      │無        │
├──┼────┼───────────────┼─────┼─────┤
│ 7  │91.06.14│桃園縣警察局龜山分局坪頂派出所│二枚      │四枚      │
│    │        │偵訊筆錄                      │          │          │
├──┼────┼───────────────┼─────┼─────┤
│ 8  │91.06.14│丙○○口卡片影本上            │一枚      │二枚      │
└──┴────┴───────────────┴─────┴─────┘
